---
title: "Vaccination program"
author: "Lộc"
date: "2023-09-16"
output: 
  html_document:
    code_folding: hide
    theme: cerulean
    toc: true
    toc_float: true
params:
  date: 20/09/2023
---
## 1.Gọi các packages trong R:
Nếu bạn không có trong thư viện R thì hãy tải xuống bằng hàm `install.package("names of package")`.
```{r setup}
knitr::opts_chunk$set(echo = TRUE)
pacman::p_load(rio,
               here,
               janitor,
               tidyverse,
               dplyr,
               magrittr,
               lubridate,
               stringr,
               viridis
               )
```

## 2.Xây dựng hàm để lập kế hoạch phân phối hàng hóa:
Gỉa sử ta cần nhập 500000 vaccine vào Warehouse để tiêm cho 500000 người ở địa phương. Mỗi lần chỉ nhập được 10000 vaccine và cần 6 ngày mới vận chuyển được tới kho. Vậy hoạt động quản lí tồn kho sẽ diễn ra như thể nào. Ta cần trả lời các câu hỏi như:
- Số lượng vaccine dư thừa là bao nhiêu.
- Có ngày nào người dân phải chờ để tiêm hay không?
- Bao nhiêu ngày bị stock out?

```{r error = F, warning = FALSE}
set.seed(123)
Q = 10000 #1000 vaccine will be delivered after 6 days.
N = 500000 #There are 500000 Pfizer vaccine
D = 6 #6 days for the vaccine is delivered from DC to Warehouse in hospitals.
P = rbeta(500,4,12)*4000 #Simulate the numbers of people come to each day equal the numbers of vaccine is daily used

#Function for calculate ending and opening inventory for each day:
#Input:
Order = P
I_start <- rep(NA,501 ) 
stockOut <- rep(NA, 500)
SP <- rep (NA, 500)
I_end <- rep(NA,500)

I_start[1] <- 0
Date <- seq(as.Date("2023-09-18"),as.Date("2025-01-30"),1)

#Function:
#Schedule the plan for supply the vaccine:
#Because we supply 10000 vaccine in 1 trip for 6 days so we just need 300 days to complete the delivery of 500000 vaccine into warehouse. All next day, SP will be zero.
n = 1
SP = 0
while(sum(SP)%/%1 <= 500000){
      SP[n] <-ifelse(as.numeric(difftime(Date[n],Date[1]))%%6 == 0,
                     10000,
                     0)
      
      #update expression:
      n = n + 1 
    }
SP<-c(SP,rep(0,length(Order)-length(SP)))

#
for (t in 1:500)
{
  if(I_start[t] < Order[t])
  {
    stockOut[t] <- 1
    I_end[t] <- I_start[t] - Order[t]
    I_start[t+1]<-I_end[t]+SP[t]

  }else{
    stockOut[t] <- 0
    I_end[t] <- I_start[t] - Order[t]
    I_start[t+1] <- I_end[t]+SP[t]}
  
  inventory_df<-data.frame(Date[-1],Order,I_start[-1],I_end,SP,stockOut)
  }
DT::datatable(inventory_df,
              filter = "top",
              option = list(pagelength = 5,
                            scrollX = T))
```

## 3.Xây dựng hàm để simulate mô hình tiêm chích:
Mỗi ngày sẽ có n người đến để tiêm chích (P là phân phối số người đến tiêm trong 500 ngày). Ý tưởng để xây dựng hàm là làm 2 vòng lặp:\
-1 vòng để tính các chỉ số về service time, waiting time, arrival time, leaving time cho tất cả người đến trong 1 ngày bất kì. -1 vòng để tính lặp lại trong 500 ngày. Và mỗi ngày thì số người đến khác nhau.

```{r}

mean_waiting_f<-function(n){
  #Assumption for vaccinated operation:
  #service time follows a normal distribution with a mean of 5  minutes and standard deviation of 1 minutes.
  #the inter-arrival time of customers follow an exponential distribution with a rate of 1 customer per minute.
  #set the distribution for arrival time and service time:
    arrival_time <- cumsum(rexp(n%/%1, 1))
    service_time <- rnorm(n%/%1, 5, 1)
  #set the range value for waiting time and leaving time:
    waiting_time <- rep(NA, n%/%1)
    leaving_time <- rep(NA, n%/%1)
  
for(t in c(2:n)){
  #First customer come so waiting time will be zero  
    waiting_time[1] <- 0
    leaving_time[1] <- arrival_time[1] + waiting_time[1] + service_time[1]
  #Calculate for next time:
    waiting_time[t] <- max(0,leaving_time[t-1] - arrival_time[t])
    leaving_time[t] <- waiting_time[t] + arrival_time[t] + service_time[t] 
}
    
    m <-data.frame(arrival_time,waiting_time,service_time,leaving_time)
    
}
library(purrr)
df<- map(.x = P,
         .f = ~mean_waiting_f(.x))

#Plot mean delay for 500 days:
df1<-map_dfr(.x = 1:500,
             .f = ~data.frame(unique(df[[.x]] %>% 
                           mutate(across(.cols = c("arrival_time","waiting_time","service_time","leaving_time"),
                             .fns = mean)))
             )
)
#Plot the results:
DT::datatable(df1,
              filter = "top",
              option = list(pagelength = 5,
                            scrollX = T))
```

## 4.Kết quả simulation:
Bạn có thể sử dụng các biểu đồ khác để trình bày kết quả của mình thông qua [R Gallery](https://r-graph-gallery.com/index.html) hoàn toàn miễn phí và dể hiểu.
```{r warning = F, message = F}
#Plot the line represent the service time, waiting time, arrival time and leaving time:
library(ggridges)
library(viridis)
df2<-df1 %>% 
  pivot_longer(cols = c("arrival_time","waiting_time","service_time","leaving_time"),
               names_to = "Type_of_time",
               values_to = "Minutes")
               
ggplot(data = df2, 
       mapping = aes(x = Minutes, 
                     y = as.factor(Type_of_time),
                     fill = Type_of_time
                     ))+
  geom_density_ridges() +
  theme_ridges() + 
  theme(legend.position = "none")+
  labs(y = "Type of using time", x = "Minutes",
       title = "The results of simulating customer service usage time")
```
